【裁判字號】    99,重抗,43
【裁判日期】    990819
【裁判案由】    拆屋還地
【裁判全文】
臺灣高等法院臺南分院民事裁定    99年度重抗字第43號
抗  告  人  乙○○
抗告人因與相對人甲○○間拆屋還地事件，對於中華民國99年7
月15日臺灣臺南地方法院裁定（99年度補字第338號）提起抗告
，本院裁定如下：
    主  文
抗告駁回。
抗告訴訟費用由抗告人負擔。
    理  由
一、抗告意旨略以：抗告人起訴主張其和相對人間基於買賣契約
    取得相對人所有坐落於臺南縣歸仁鄉○○○段885地號土地
    （下稱系爭土地），並已辦理所有權移轉登記完畢，取得系
    爭土地之所有權。嗣因相對人暫無法於短時間內將系爭土地
    上之地上物拆除，而與相對人成立一租賃契約（下稱系爭租
    賃契約），以取得系爭土地之間接占有。該租賃契約之租期
    已屆至，因而依物上請求權起訴請求相對人拆屋還地。抗告
    人既以租賃契約已屆滿而為拆屋還地之請求，則訴訟標的之
    價額即應以系爭租賃契約所載之租金計算。原裁定就抗告人
    所提之訴，以系爭土地之公告現值計算訴訟標的之價額，容
    有誤會，爰依法提起抗告云云。
二、按請求將土地上之定著物拆除後交付土地之訴，係以土地之
    交付請求權為訴訟標的，此項訴訟標的之價額，應以土地之
    價額為準，定著物之價額不包括在內（最高法院88年度台上
    字第1653號判決、32年抗字第680號判例可資參照），因而
    抗告人所提之訴應以系爭土地之價值計算訴訟標的價額。系
    爭土地面積2,843平方公尺，每平方公尺公告土地現值為新
    臺幣（下同）5,700元，系爭土地價額為16,205,100元，此
    有系爭土地之土地謄本在卷足參（見原審補字第338號卷第6
    頁）。原審據以裁定抗告人應繳納訴訟裁判費用額為154,64
    8元並無違誤。抗告人指摘原裁定不當，求予廢棄，為無理
    由，應予駁回。
三、據上論結，本件抗告為無理由，爰依民事訴訟法第495條之1
    、第449條、第78條，裁定如主文。
中    華    民    國    99    年    8     月    19    日
                  民事第三庭    審判長法  官    黃崑宗
                                      法  官    張世展
                                      法  官    蘇重信
上為正本係照原本作成。
本裁定除以適用法規顯有錯誤為理由外，不得再抗告。如提出再
抗告，應於收受送達後10日內委任律師為代理人向本院提出再抗
告狀（須附繕本），並繳納再抗告費新台幣1千元。
中    華    民    國    99    年    8     月    19    日
                                      書記官    陳嘉琍
【附註】
民事訴訟法第495條之1第2項準用同法第466條之1第1、2項規定
：
(1)對於第二審判決上訴，上訴人應委任律師為訴訟代理人。但上
  訴人或其法定代理人具有律師資格者，不在此限。
(2)上訴人之配偶、三親等內之血親、二親等內之姻親，或上訴人
  為法人、中央或地方機關時，其所屬專任人員具有律師資格並
  經法院認為適當者，亦得為第三審訴訟代理人。
民事訴訟法第466條之2第1項：
  上訴人無資力委任訴訟代理人者，得依訴訟救助之規定，聲請
  第三審法院為之選任律師為其訴訟代理人。

司法院資訊處製作；財團法人民間司法改革基金會備份。
